臺灣士林地方法院刑事判決　　　　　　　 94年度訴字第339號
公　訴　人　臺灣士林地方法院檢察署檢察官
被　　　告　甲○○
　　　　　　　　　　　樓
上列被告因毒品危害防制條例案件，經檢察官提起公訴（93年度
毒偵字第1146、94年度毒偵字第151 號）及移送併辦（94年度毒
偵字第518 號），經訊問被告後，被告為認罪之答辯，本院合議
庭裁定由受命法官獨任改以簡式審判程序審理並判決如下：
    主  文
甲○○連續施用第一級毒品，累犯，處有期徒刑壹年，如附表編
號一A 、編號三A 所示毒品沒收銷燬，如附表編號一C 、編號三
C物 品沒收。又連續施用第二級毒品，累犯，處有期徒刑捌月，
如附表編號一B 、編號二、編號三B 所示毒品沒收銷燬，如附表
編號一C 、編號三C 所示物品沒收。應執行有期徒刑壹年陸月。
如附表各編號所示毒品沒收銷燬，其餘物品沒收。
    事  實
一、甲○○前於民國88年間分別因施用毒品案件，先後2 次經觀
    察、勒戒後，均認無繼續施用毒品之傾向，由臺灣士林地方
    法院檢察署檢察官各以88年度毒偵字第397 號、764 號不起
    訴處分確定。復又再因施用毒品案件（三犯），經本院89年
    度毒聲字第711 號裁定送強制戒治，並於89年11月22日停止
    戒治釋放，戒治期間並於90年5 月7 日屆滿。三犯施用毒品
    案件，並經本院以89年簡字第86號判處有期徒刑6 月確定。
    且其於89年間另因涉犯轉讓毒品罪，並經本院89年度訴字第
    412 號判處有期徒刑8 月確定。經本院裁定定應執行刑1 年
    ，甫於91年6 月1 日縮刑期滿執行完畢。其後又再四犯、五
    犯施用毒品案件，分別經臺灣板橋地方法院93年度訴字第20
    0 號判處有期徒刑1 年4 月及本院93年度訴字第9 號判處有
    期徒刑1 年4 月確定（現刻正執行中，且後者係於93年6 月
    8 日宣判），詎其前案93年6 月8 日宣判日判決既判力時點
    以後，仍未戒除施用毒品之惡習，基於施用第一級毒品海洛
    因及第二級毒品安非他命之概括犯意，連續於93年7 月起至
    93年12月10日止連續於其位於臺北市○○區○○路之住處以
    玻璃球燒烤（俗稱水車方式）分別施用海洛因、安非他命多
    次（海洛因施用頻率約為1 個月1 至2 次左右、安非他命施
    用頻率係每天均施用），嗣於附表所示之時、地為警查獲，
    並扣得如附表各編號所示之毒品及物品，始查悉上情。
二、案經臺北市政府警察局內湖分局、信義分局報請臺灣臺灣士
    林地方法院檢察署檢察官；臺北市政府警察局中山分局報請
    臺灣臺北地方法院檢察署檢察官呈請臺灣高等法院檢察署檢
    察官核轉臺灣士林地方法院檢察署檢察官偵查起訴及移送併
    辦。
    理  由
一、上揭事實業據被告甲○○本院審理時（本院卷第56至第57頁
    審判筆錄參照）坦承不諱，而被告先後三次為警查獲後所採
    集之尿液，經送臺灣尖端先進生技醫藥股份有限公司以氣相
    層析質譜儀檢驗法鑑驗結果，分別呈安非他命、嗎啡陽性反
    應等情，分別有上開公司93年7 月29日（毒偵1146號卷第7
    頁參照）、93年10月5 日（核退2640號卷第30頁參照）、93
    年12月24日（毒偵2 號卷第63頁參照）濫用藥物尿液檢驗報
    告附卷可參。而附表各編號查獲之毒品，經以氣相層析質譜
    儀鑑驗結果亦確為海洛因、安非他命成分，有臺北市政府警
    察局93年9 月17日北市鑑毒字第328 號（核退2157號卷第24
    之1 頁參照）、93年12月1 日北市鑑毒字第427 號（核退
    2640號卷第38頁參照）、法務部調查局93年8 月31日調科壹
    字第040003584 號（核退2157號卷第25頁參照）、94年7 月
    14日調科壹字第020007205 號（本院卷第37頁參照）鑑定通
    知書附卷可參，此外並有扣案如附表各編號所示之物可佐，
    足認被告自白與事實相符可以採信，前開事實應可認定。又
    被告前於88年間分別因施用毒品案件，先後2 次經觀察、勒
    戒後，均認無繼續施用毒品之傾向，由檢察官不起訴處分確
    定。復又再因三犯施用毒品案件，經法院裁定送強制戒治，
    並於89年11月22日停止戒治釋放，戒治期間並於90年5 月7
    日屆滿。其後又再四犯、五犯施用毒品案件，分別經法院各
    判處有期徒刑1 年4 月確定，且最後五犯施用第一、二級毒
    品法院係於93年6 月8 日宣示判決，有臺灣高等法院被告全
    國前案紀錄表附卷可憑，是被告本件係於強制戒治執行完畢
    釋放後5 年內再犯，且本件被告於前案確定判決93年6 月8
    日宣判日後所為施用毒品犯行，已非前案既判力所及，而應
    由本院獨立審理判決，亦可認定。本件事證明確，被告犯行
    洵堪認定。
二、核被告甲○○所為，係犯毒品危害防制條例第10條第1 項之
    施用第一級毒品罪及同條第2 項之施用第二級毒品罪。被告
    施用第一、二級毒品海洛因及安非他命前分別持有海洛因及
    安非他命之低度行為，應分別為施用海洛因及安非他命之高
    度行為所吸收，不另論罪。又被告分別先後多次施用海洛因
    、安非他命之犯行，各時間密接，各方法相同，各觸犯構成
    要件相同之罪，顯係各基於概括犯意為之，應各為連續犯，
    應各依刑法第56條之規定，各論以連續施用第一級毒品、連
    續施用第二級毒品一罪，並各加重其刑。被告所犯上開二罪
    間，犯意各別，行為互殊，應分論併罰。被告有如事實欄所
    示前科紀錄，經判處徒刑確定並執行完畢，被告於前案執行
    完畢後5 年內再犯有期徒刑以上之本件犯罪，為累犯，應依
    法遞加重其刑。公訴意旨雖僅就被告於93年7 月20日施用海
    洛因；93年7 月21、93年9 月22日採尿前4 日某時施用安非
    他命之犯行為起訴，而未就被告其餘施用海洛因、安非他命
    犯行於起訴書中敘及，然此未敘及部分，因與前開經起訴並
    論罪科刑部分有連續犯裁判上一罪之關係，本於審判不可分
    原則，本院自得併予審究。爰審酌被告前已經觀察勒戒、強
    制戒治等治療程序，竟仍無法戒除毒品復又六犯本件犯行，
    顯示其定力不足、意志不堅、易受外界誘惑，惟本件犯後尚
    能坦承犯行，態度尚稱良好，其施用毒品泰半因為其脊椎病
    痛一時禁不住誘惑所致，及其手段，犯罪時所受之刺激、其
    品性、生活狀況、智識程度等一切情狀，分別就所犯上開二
    罪量處如主文所示之刑，並定其應執行刑，以示懲儆。扣案
    如附表各編號所示之毒品，係屬本案查獲供被告施用之第一
    級、第二級毒品，不問屬於犯人與否，應依毒品危害防制條
    例第18條第1 項前段之規定沒收銷燬之。又扣案如附表各編
    號其餘物品，係被告所有供本件燒烤、盛裝、勺舀、磅秤毒
    品，而用以施用海洛因、安非他命犯罪所用之物，業據被告
    於本院審理時供明在卷，應依刑法第38條第1 項第2 款宣告
    沒收。
三、據上論斷，應依刑事訴訟法第273 條之1 第1 項、第299 條
    第1 項前段，毒品危害防制條例第10條第1 項、第2 項、第
    18條第1 項前段，刑法第11條、第56條、第47條、第38條第
    1 項第2 款，第51條第5 款，判決如主文。
本案經檢察官盧美如到庭執行職務。
中　　華　　民　　國　　94　　年　　8 　　月　　31　　日
                  刑事第七庭法  官  王沛雷
以上正本證明與原本無異。
如不服本判決，應於判決送達後10日內，向本院提出上訴狀。
                            書記官  蘇彥宇
中　　華　　民　　國　　94　　年　　8 　　月　　31　　日
附錄本判決論罪科刑依據之法條：
毒品危害防制條例第10條第1項、第2項：
施用第一級毒品者，處 6 月以上 5 年以下有期徒刑。
施用第二級毒品者，處 3 年以下有期徒刑。
毒品危害防制條例第18條：
查獲之第一、二級毒品及專供製造或施用第一、二級毒品之器具
，不問屬於犯人與否，均沒收銷燬之；查獲之第三、四級毒品及
製造或施用毒品之器具，無正當理由而擅自持有者，均沒入銷燬
之。
附表：
┌──┬────────┬─────────┬──────────┬──────────────┐
│編號│查獲日期        │查獲地點          │查獲經過            │扣案與施用犯行有關之物品及數│
│    │                │                  │                    │量                          │
├──┼────────┼─────────┼──────────┼─┬────────────┤
│一  │93年7 月20日晚間│臺北市○○區○○路│員警持搜索票搜索前開│A │海洛因陸包（驗餘淨重貳點│
│    │9時許           │2 段109 巷3 弄10號│甲○○之住處查獲。  │  │肆玖公克）              │
│    │                │2 樓              │                    ├─┼────────────┤
│    │                │                  │                    │B │安非他命肆包（驗餘淨重貳│
│    │                │                  │                    │  │點壹陸公克）            │
│    │                │                  │                    ├─┼────────────┤
│    │                │                  │                    │C │吸食器壹個、電子秤壹個、│
│    │                │                  │                    │  │分裝袋壹批、塑膠袋拾壹個│
│    │                │                  │                    │  │、勺藥吸管肆支          │
├──┼────────┼─────────┼──────────┼─┴────────────┤
│二  │93年9 月21日晚間│臺北市內湖區金龍隧│因警方於該路段執行交│安非他命壹包（驗餘淨重零點柒│
│    │11時20分許      │道口              │通臨檢勤務，甲○○開│陸公克）                    │
│    │                │                  │車行經該處，因形跡可│                            │
│    │                │                  │疑，並見到員警即由車│                            │
│    │                │                  │內丟出毒品一包，為警│                            │
│    │                │                  │盤查而查獲。        │                            │
├──┼────────┼─────────┼──────────┼─┬────────────┤
│三  │93年12月10日下午│臺北市○○區○○街│因甲○○另案通緝，經│A │海洛因陸包（驗餘淨重壹點│
│    │2時30分許       │道明中學籃球場    │警方當場逮捕，並經其│  │伍陸公克）              │
│    │                │                  │同意搜索其租屋處而查├─┼────────────┤
│    │                │                  │獲。                │B │安非他命貳拾包（淨重拾肆│
│    │                │                  │                    │  │點伍公克）              │
│    │                │                  │                    ├─┼────────────┤
│    │                │                  │                    │C │勺藥湯匙參支、玻璃球吸食│
│    │                │                  │                    │  │器伍支、分裝袋壹佰壹拾伍│
│    │                │                  │                    │  │個                      │
└──┴────────┴─────────┴──────────┴─┴────────────┘
